臺灣臺中地方法院刑事判決　　　　　　 100年度易字第2469號
公　訴　人　臺灣臺中地方法院檢察署檢察官
被　　　告　江大欽
上列被告因竊盜案件，經檢察官提起公訴（100 年度偵緝字第10
61號），本院判決如下：
    主  文
江大欽共同攜帶兇器毀越安全設備於夜間侵入住宅竊盜，累犯，
處有期徒刑拾月。
    事  實
一、江大欽前曾因竊盜案件，經本院臺中簡易庭以94年度中簡字
    第2940號簡易判決處有期徒刑3 月，如易科罰金，以銀元3
    百元折算1 日確定，入監執行後，於95年8 月14日縮刑期滿
    執行完畢，竟不知悔改。江大欽與陳盛龍（業經本院以100
    年度易字第1244號判決判處有期徒刑10月確定）共同基於意
    圖為自己不法所有之犯意聯絡，於99年5 月1 日凌晨1 時10
    分許之夜間，由陳盛龍駕駛車牌號碼6556-QP 號自小客車搭
    載江大欽，共同攜帶江大欽所有客觀上可供兇器使用之鐵剪
    1 支、鐵撬1 支等物（均未扣案），前往南投縣草屯鎮○○
    路128 之12號王敏弘住處，推由江大欽持上開鐵剪剪斷王敏
    弘住處大門所加掛之安全設備鎖頭1 個後，開啟該大門，由
    陳盛龍駕駛上開自小客車進入上址大門內部之空地，旋由江
    大欽與陳盛龍接續持上開鐵剪一支合力剪斷上址房屋之鐵窗
    後，二人一同以攀爬踰越該鐵窗安全設備之方式進入屋內，
    竊取王敏弘所有之除草機、中耕機各1 台，並由其等合力將
    該竊得之除草機、中耕機等物搬至屋外路旁，準備搬運至上
    開自小客車上載離，惟其等未及將該除草機、中耕機搬上車
    之前，因王敏弘之鄰居報警處理，警方隨即趕赴現場，江大
    欽與陳盛龍見巡邏警車前來，隨即倉惶步行逃離，嗣經警方
    依據現場遺留之上開車輛車號查得該車使用人陳盛龍後，始
    循線查悉上情。
二、案經臺灣臺中地方法院檢察署檢察官自動檢舉偵查起訴。
    理  由
壹、程序方面：
一、按除簡式審判程序、簡易程序及第376 條第1 款、第2 款所
    列之罪之案件外，第一審應行合議審判，96年7 月4 日修正
    公布之刑事訴訟法第284 條之1 定有明文。查本案被告江大
    欽涉犯竊盜案件，經檢察官提起公訴，其所犯為刑事訴訟法
    第376 條第2 款所列之罪，揆諸上開規定，第一審無庸行合
    議審判。
二、次按，被告以外之人（包括證人、鑑定人、告訴人、被害人
    及共同被告等）於審判外之陳述雖不符刑事訴訟法第159 條
    之1 至之4 等4 條之規定，而經當事人於審判程序同意作為
    證據，法院審酌該言詞陳述或書面陳述作成時之情況，認為
    適當者，亦得為證據；當事人、代理人或辯護人於法院調查
    證據時，知有刑事訴訟法第159 條第1 項不得為證據之情形
    ，而未於言詞辯論終結前聲明異議者，視為有前項之同意，
    同法第159 條之5 定有明文。立法意旨在於傳聞證據未經當
    事人之反對詰問予以核實，原則上先予排除。惟若當事人已
    放棄反對詰問權，於審判程序中表明同意該等傳聞證據可作
    為證據；或於言詞辯論終結前未聲明異議，基於尊重當事人
    對傳聞證據之處分權，及證據資料愈豐富，愈有助於真實發
    見之理念，且強化言詞辯論主義，使訴訟程序得以順暢進行
    ，上開傳聞證據亦均具有證據能力。本案公訴人起訴所憑證
    據方法，業據被告於本院審理中同意採為證據，且被告及公
    訴人於本院審理程序時就本案所引用之下列證據，均未加爭
    執，且本院審酌證據作成之形式，均無瑕疵、與待證事實具
    有關聯性等情況，認為適當，且無不法取得之情形，應認得
    為證據。揆諸前開說明，就本案所引用之各項證據均得採為
    本案證據，合先敘明。
三、本案被告所為不利於己之供述，並無出於強暴、脅迫、利誘
    、詐欺、疲勞訊問、違法羈押或其他不正之方法，亦非違反
    法定障礙事由經過期間不得訊問或告知義務之規定而為，依
    刑事訴訟法第156 條第1 項、第158 條之2 規定，應認其有
    證據能力。
四、本案認定犯罪事實所憑之非供述證據，均無違反法定程序而
    取得之情形，依刑事訴訟法第158 條之4 反面規定，自有證
    據能力。
貳、實體方面：
一、上開犯罪事實，業據被告江大欽於本院審理時坦承不諱，核
    與證人即共犯陳盛龍於偵查及本院審理中之證述相符，並經
    被害人王敏弘及證人王志豪於警詢中指述遭竊之情節在卷，
    復有證人即陳盛龍之母陳何碧珠於警詢陳述車牌號碼6556-Q
    P 號自用小客車平日由陳盛龍使用等情可參，且有贓物認領
    保管單、現場照片12幀、車牌號碼6556-QP 號自小客車之車
    籍查詢－基本資料詳細畫面等證據在卷可稽，互核相符，亦
    核與被告於100 年11月29日審判期日所為自白相符。至被告
    江大欽前於偵查中及本院訊問時曾辯稱：未參與本件竊盜案
    ，當時在住院云云。此經本院依職權向仁愛醫療社團法人大
    里仁愛醫院查詢後，得知被告江大欽係於99年4 月29日上午
    即出院乙節，此有上開醫院100 年9 月13日仁總字第100090
    047 號函所附病歷影本及診療說明書、本院公務電話紀錄各
    1 份附卷可參，而本案發生時間為99年5 月1 日上午1 時10
    分許，加以證人陳盛龍業經當庭指認被告即為本案共犯等語
    ，核與被告所陳：其是跟陳盛龍一起去竊盜王敏弘的財物，
    之前會否認是因為其不知道檢察官起訴的就是其和陳盛龍共
    犯的那一件等語相符，由是足認被告前於偵查中及本院訊問
    時之辯解，核與事實不符，自應以上開審理中之自白為可採
    。是本案事證明確，被告犯行堪予認定，應依法論科。
二、按行為後法律有變更者，適用行為時之法律。但行為後之法
    律有利於行為人者，適用最有利於行為人之法律，刑法第2
    條第1 項定有明文。查被告江大欽行為後，刑法第321 條規
    定，已於100 年1 月26日修正公布，並自同年月28日起生效
    施行，修正前刑法第321 條規定：「犯竊盜罪而有左列情形
    之一者，處六月以上、五年以下有期徒刑：一、於夜間侵入
    住宅或有人居住之建築物、船艦或隱匿其內而犯之者。二、
    毀越門扇、牆垣或其他安全設備而犯之者。三、攜帶兇器而
    犯之者。四、結夥三人以上而犯之者。五、乘火災、水災或
    其他災害之際而犯之者。六、在車站或埠頭而犯之者。前項
    之未遂犯罰之。」；修正後刑法第321 條則規定：「犯竊盜
    罪而有下列情形之一者，處六月以上、五年以下有期徒刑，
    得併科新臺幣十萬元以下罰金：一、侵入住宅或有人居住之
    建築物、船艦或隱匿其內而犯之者，二、毀越門扇、牆垣或
    其他安全設備而犯之者。三、攜帶兇器而犯之者。四、結夥
    三人以上而犯之者。五、乘火災、水災或其他災害之際而犯
    之者。六、在車站、埠頭、航空站或其他供水、陸、空公眾
    運輸之舟、車、航空機內而犯之者。前項之未遂犯罰之。」
    是被告行為後法律已有變更，應依刑法第2 條第1 項之規定
    為「從舊從輕」之比較。本案經比較新舊法結果，因舊法之
    法定刑未規定得併科新臺幣10萬元以下罰金，以修正前刑法
    第321 條之規定有利於被告，自應適用修正前刑法第321 條
    之規定。
三、論罪科刑：
（一）按修正前刑法第321 條第1 項第3 款之攜帶兇器竊盜罪，
      係以行為人攜帶兇器竊盜為其加重條件，此所謂兇器，其
      種類並無限制，凡客觀上足對人之生命、身體、安全構成
      威脅，具有危險性之兇器均屬之，且祇須行竊時攜帶此種
      具有危險性之兇器為已足，並不以攜帶之初有行兇之意圖
      為必要（最高法院79年臺上字第5253號判例意旨參照）。
      查被告江大欽為本案犯行時，有攜帶鐵剪、鐵撬等物在身
      上，並以該鐵剪作為毀壞大門附掛之鎖頭、鐵剪之工具，
      此經被告於本院審理中供承在卷，上開鐵剪、鐵撬雖均未
      扣案（見本院卷復100 年8 月27日南投警察局保安隊職務
      報告所載），然該鐵剪、鐵撬既均為鐵質器具，而鐵剪係
      被告持以毀壞被害人住處大門附掛之鎖頭及剪斷鐵窗所用
      ，此觀諸警卷第12至13頁所附現場照片即明，可知上開鐵
      剪、鐵撬如用於行兇，依一般社會通念，足以危害他人生
      命、身體之安全，而具有危險性，自均屬兇器無疑。
（二）次按，修正前刑法第321 條第1 項第2 款所謂「毀」係指
      毀損，稱「越」則指踰越或超越，祇要踰越或超越門扇、
      牆垣或安全設備之行為，使該門扇、牆垣或安全設備喪失
      防閑作用，即該當於前揭規定之要件。而該條所謂之「安
      全設備」，係指依社會通常觀念足認為防盜之設備而言，
      窗戶具有防盜之作用，應屬修正前刑法第321 條第1 項第
      2 款所定之其他安全設備（最高法院55年臺上字第547 號
      判例意旨、45年臺上字第1443號判例意旨參照）。又上開
      條文將「門扇」、「牆垣」、「其他安全設備」並列，則
      所謂「門扇」專指門戶而言，應屬狹義，即指分隔住宅或
      建築物內外之間之出入口大門而言。而所謂「其他安全設
      備」，指門扇牆垣以外，依通常觀念足認防盜之一切設備
      而言。如電網、門鎖、以及窗戶等是（臺灣高等法院暨所
      屬法院72年度法律座談會參照）。準此，非屬分隔住宅或
      建築物內外之間之出入口大門，而依通常觀念足認防盜之
      一切設備，諸如電網、鐵窗、門鎖以及窗戶等，均屬「其
      他安全設備」。查被告係以鐵剪毀壞大門附掛之鎖頭及房
      屋鐵窗後，打開鐵窗，再與共犯陳盛龍一同攀越該鐵窗進
      入屋內行竊，則上開大門附掛之鎖頭及鐵窗，自均屬修正
      前刑法第321 條第1 項第2 款所指「安全設備」，被告上
      開行為已足使該鎖頭及鐵窗喪失防閑作用，自已該當上開
      法條所指「毀」、「越」安全設備之要件自明。至被告於
      99年5 月1 日凌晨1 時10分許之夜間，進入被害人住處行
      竊，自已該當修正前刑法第321 條第1 項第1 款之於夜間
      犯竊盜罪之加重條件。
（三）故核被告江大欽所為，係犯修正前刑法第321 條第1 項第
      3 款、第2 款、第1 款之攜帶兇器，毀越安全設備，於夜
      間侵入住宅竊盜罪。被告與共犯陳盛龍2 人間就上開犯行
      ，具有犯意聯絡與行為分擔，應論以共同正犯。按「上訴
      人所竊之樹木，既經砍伐倒地，不得謂非已移入於自己實
      力支配之下，其竊盜行為即已完成，自難因其贓木尚未搬
      離現場，而謂為竊盜未遂。」、「上訴人既將竊得之香煙
      放進汽水空箱內，即已將香煙移入於自己實力支配之下，
      其竊盜行為即已完成，自難謂其贓物尚未搬離現場，而謂
      為竊盜未遂。」、「上訴人既已將行竊所得洋酒三瓶，藏
      放身穿之衣服內，欲夾帶外出，顯己將該贓物置於自己實
      力支配之下，縱早已為人跟監，亦不影響其竊盜既遂之認
      定。」( 最高法院49年臺上字第939 號判例、72年度臺上
      字第4923號、85年度臺上字第1766號判決意旨參照) 。查
      被告與共犯陳盛龍既已進入被害人住處屋內，將被害人所
      有之除草機、中耕機各1 台搬運至屋外，準備搬運至其等
      共乘之上開自小客車上載運離開，顯見被告與共犯陳盛龍
      業已將上開除草機、中耕機置入自己之實力支配之下，當
      屬竊盜既遂，不因其等未及將竊得物品帶離現場而影響其
      既遂犯行之成立自明。又被告與共犯陳盛龍共同毀壞上址
      房屋外大門之掛鎖部分，雖未據檢察官於起訴書中記載，
      惟既與經起訴之加重竊盜犯行部分具有實質上一罪關係，
      而為起訴效力所及，本院自應併予審理。至被告毀壞安全
      設備之行為，乃係竊盜之加重要件行為，自無另行成立毀
      損罪之餘地；毀越安全設備而入室行竊，其越入行為即屬
      侵入住宅，已結合於所犯加重竊盜之罪質中，亦無更行構
      成侵入住宅罪之理（最高法院83年度臺上字第3856號判決
      、27年上字第1887號判例意旨參照) ，均併此說明。
（四）又被告前曾受上揭事實欄一所載罪刑宣告及刑之執行完畢
      情形，有臺灣高等法院被告前案紀錄表1 份在卷可稽，是
      被告前受徒刑之執行完畢後，5 年以內故意再犯本案有期
      徒刑以上之罪，為累犯，應依刑法第47條第1 項規定加重
      其刑。
（五）爰審酌被告身體健全，竟不思以正當途徑獲取財物，為貪
      圖不法利益，以攜帶凶器、毀越安全設備、夜間侵入被害
      人住處之方式遂行竊盜他人財物之犯行，缺乏對他人財產
      權須予以尊重之觀念，竊得之物品已返還被害人，犯罪所
      生侵害尚輕，及斟酌被告之智識程度為國小肄業，家庭經
      濟狀況為貧寒，職業為工（以上智識程度、家庭經濟狀況
      、職業等資料見臺灣臺中地方法院檢察署100 年度偵緝字
      第1061號偵查卷宗第29頁所附被告100 年7 月3 日調查筆
      錄受詢問人之記載），被告前有竊盜前科，素行非佳，及
      其於犯罪後坦承犯行，表示悔悟，犯後態度尚佳等一切情
      狀，併斟酌檢察官當庭所為求刑內容後，量處如主文所示
      之刑，以示懲儆。
四、至被告於本審理時供稱：「我承認犯罪，當天帶的鐵剪、鐵
    撬都是我的，有用鐵剪來剪鐵窗。」等語明確，惟依南投縣
    政府警察局草屯分局100 年9 月5 日投草警刑字第10000124
    75號函，可知承辦警員並未查扣被告犯罪使用之鐵剪、鐵撬
    等物，而僅查扣停放在現場之車牌號碼6556-QP 號自小客車
    1 輛甚明。查上開鐵剪、鐵撬等物均未扣案，且經被告江大
    欽於逃離現場時任意棄置他處，顯已滅失，為免將來沒收執
    行之困難，爰認無併予宣告沒收之必要。
據上論斷，應依刑事訴訟法第284 條之1 、第299 條第1 項前段
，刑法第2 條第1 項、第28條、修正前刑法第321 條第1 項第1
款、第2 款、第3 款、第47條第1 項，判決如主文。
本案經檢察官沙小雯到庭執行職務。
中    華    民    國    100     年    12  月    13    日
                  刑事第十九庭   法  官  胡芷瑜
以上正本證明與原本無異。
如不服本判決，應於收受送達後10日內向本院提出上訴書狀，並
應敘述具體理由；其未敘述上訴理由者，應於上訴期間屆滿後20
日內向本院補提理由書（均須按他造當事人之人數附繕本）「切
勿逕送上級法院」。
                                 書記官  曾惠雅
中    華    民    國    100     年    12  月    13    日
附錄論罪科刑法條全文：
修正前刑法第321條（加重竊盜罪）：
犯竊盜罪而有左列情形之一者，處6月以上、5年以下有期徒刑：
一  於夜間侵入住宅或有人居住之建築物、船艦或隱匿其內而犯
    之者。
二  毀越門扇、牆垣或其他安全設備而犯之者。
三  攜帶兇器而犯之者。
四  結夥三人以上而犯之者。
五  乘火災、水災或其他災害之際而犯之者。
六  在車站或埠頭而犯之者。
前項之未遂犯罰之。